【裁判字號】    99,訴,2403
【裁判日期】    991028
【裁判案由】    毒品危害防制條例
【裁判全文】
臺灣板橋地方法院刑事判決              99年度訴字第2403號
公  訴  人  臺灣板橋地方法院檢察署檢察官
被      告  甲○○
上列被告因違反毒品危害防制條例案件，經檢察官提起公訴（99
年度毒偵字第5002號），被告於準備程序中就被訴事實為有罪之
陳述，經本院合議庭裁定改以簡式審判程序審理，判決如下：
    主  文
甲○○施用第一級毒品，累犯，處有期徒刑拾月。
    事  實
一、甲○○前於民國82年間因煙毒案件，經臺灣高等法院以83年
    度上訴字第478 號判處有期徒刑3 年2 月；再於83年間因煙
    毒案件，經臺灣臺北地方法院以83年度訴字第1815號判處有
    期徒刑3 年10月確定；復於86年間因煙毒案件，經本院以86
    年度訴字第2791號判處有期徒刑3 年8 月，由臺灣高等法院
    以87年度上訴字第1338號駁回上訴確定，與上揭2 案接續執
    行，嗣於92年4 月25日因縮短刑期假釋出監（殘餘刑期有期
    徒刑3 年9 月又9 日）。又於87年間因施用毒品案件，經臺
    灣板橋地方法院以87年度毒聲字第2306號裁定，經觀察、勒
    戒後，認有繼續施用毒品之傾向，再由本院以87年度毒聲字
    第2769號裁定，令入戒治處所施以強制戒治，復經本院以88
    年度毒聲字第1660號裁定停止強制戒治付保護管束，並於88
    年4 月2 日出所，迨於88年10月25日執行保護管束期滿，而
    由臺灣板橋地方法院檢察署檢察官於92年1 月7 日以91年戒
    毒偵字第534 號為不起訴處分確定；復於93年間因施用毒品
    案件，經本院以93年度訴字第424 號判處有期徒刑9 月確定
    ，再經本院以96年度聲減字第3098號裁定減為有期徒刑4 月
    又15日確定，與上開經撤銷假釋之殘刑接續執行，嗣於96年
    10月15日縮刑期滿執行完畢。
二、詎甲○○仍不知戒除毒癮，竟於觀察勒戒、強制戒治執行完
    畢後5 年內再犯施用毒品罪經法院科刑處罰後，基於施用第
    一級毒品海洛因之犯意，於99年5 月2 日10、11時許，在其
    位於臺北縣永和市○○路479 號3 樓之住處內，將海洛因摻
    水混合後置入針筒，以注射之方式施用第一級毒品海洛因1
    次，嗣於同日21時許，因另涉賭博案件經警查獲後發覺其有
    施用毒品前案紀錄，徵其同意採尿送驗後，檢驗結果呈嗎啡
    陽性反應，始悉上情。
三、案經臺北縣政府警察局永和分局報告臺灣板橋地方法院檢察
    署檢察官偵查起訴。
    理  由
一、本案被告甲○○所犯為死刑、無期徒刑或最輕本刑為3 年以
    上有期徒刑以外之罪，其於準備程序中就被訴事實為有罪之
    陳述，經法官告知簡式審判程序之旨，並聽取公訴人之意見
    後，依刑事訴訟法第273 條之1 第1 項規定，裁定由受命法
    官獨任進行簡式審判程序，合先敘明。
二、上開事實，業據被告甲○○於本院審理時坦承不諱，且被告
    為警查獲時採尿送驗結果，呈嗎啡（即海洛因水解後之反應
    ）之陽性反應，有臺北縣政府警察局永和分局查獲違反毒品
    危害防制條例案件犯嫌對照表及臺灣檢驗科技股份有限公司
    99年5 月26日UL/2010/50327 號濫用藥物檢驗報告各1 紙在
    卷可證；上述鑑驗結果，係檢驗機關本於專業知識及以精密
    儀器或科學檢驗方法所得之結論，自可憑信，足見被告上開
    自白與事實相符，堪以採信。
三、按毒品危害防制條例於92年7 月9 日修正公布，其中第20條
    、第23條將施用毒品之刑事處遇程序，區分為「初犯」、「
    5 年內再犯」、「5 年後再犯」，而依立法理由觀之，僅限
    於「初犯」、「5 年後再犯」，始應先經觀察、勒戒或強制
    戒治程序，倘被告於5 年內已再犯，經依法追訴處罰，縱其
    第三次（或第三次以上）再度施用毒品之時間，在初犯經觀
    察、勒戒或強制戒治執行完畢釋放5 年以後，已不合於「5
    年後再犯」之規定，且因已於「5 年內再犯」，顯見其再犯
    率甚高，原實施觀察、勒戒或強制戒治，已無法收其實效，
    即應依該條例第10條處罰，最高法院95年5 月9 日95年度第
    7 次刑事庭會議決議可資參照。查被告前於87年間因施用毒
    品案件，經臺灣板橋地方法院以87年度毒聲字第2306號裁定
    ，經觀察、勒戒後，認有繼續施用毒品之傾向，再由本院以
    87年度毒聲字第2769號裁定，令入戒治處所施以強制戒治，
    復經本院以88年度毒聲字第1660號裁定停止強制戒治付保護
    管束，並於88年4 月2 日出所，迨於88年10月25日執行保護
    管束期滿，而由臺灣板橋地方法院檢察署檢察官於92年1 月
    7 日以91年戒毒偵字第534 號為不起訴處分確定；又於93
    年間因施用毒品案件，經本院以93年度訴字第424 號判處有
    期徒刑9 月確定，有臺灣板橋地方法院檢察署刑案資料查註
    紀錄表、全國施用毒品案件紀錄表及臺灣高等法院被告前案
    紀錄表各1 份在卷可參。是被告於觀察、勒戒及強制戒治執
    行完畢釋放後，5 年內已再犯施用毒品案件，經法院判處罪
    刑確定，則其再犯本件施用毒品案件，即非屬該條例第20條
    第3 項所稱「5 年後再犯」之情形，檢察官自應依法追訴。
    從而，本件事證明確，被告犯行應堪認定。
四、查海洛因屬毒品危害防制條例第2 條第2 項第1 款所稱之第
    一級毒品，不得持有、施用，被告甲○○竟持以施用，核其
    所為，係犯同條例第10條第1 項之施用第一級毒品罪。其為
    本件施用而持有海洛因之低度行為，應為施用之高度行為所
    吸收，不另論罪。查被告前有如事實欄所示之科刑及執行情
    形，有臺灣高等法院被告前案紀錄表1 份附卷足憑，其於刑
    之執行完畢後5 年內，故意再犯本件有期徒刑之罪，為累犯
    ，應依法加重其刑。爰審酌被告素行非佳，此有卷附之臺灣
    高等法院被告前案紀錄表1 份可參，且被告經觀察勒戒、強
    制戒治及刑事科刑處罰後，仍未能戒除毒癮，顯見其無戒毒
    悔改之意，惟其施用毒品之次數僅1 次，犯罪後坦認犯行，
    態度尚可等一切情狀，量處如主文所示之刑。
據上論斷，應依刑事訴訟法第273 條之1 第1 項、第299 條第1
項前段，毒品危害防制條例第10條第1 項，刑法第11條前段、第
47條第1 項，判決如主文。
本案經檢察官王筱寧到庭執行職務。
中    華    民    國    99    年    10    月    28    日
                  刑事第十庭  法  官  陳海寧
以上正本證明與原本無異。
如不服本判決，應於判決送達後10日內敘明上訴理由，向本院提
出上訴狀 (應附繕本) ，上訴於臺灣高等法院。其未敘述上訴理
由者，應於上訴期間屆滿後20日內向本院補提理由書「切勿逕送
上級法院」。
                              書記官  馮得弟
中    華    民    國    99    年    11    月    8     日
附錄本案論罪科刑法條
毒品危害防制條例第10條
施用第一級毒品者，處 6 月以上 5 年以下有期徒刑。
施用第二級毒品者，處 3 年以下有期徒刑。

司法院資訊處製作；財團法人民間司法改革基金會備份。
